tr: Sanat mürekkebi opaklığı: Opak; Yarı opak; Yarı saydam; Saydam; Diğer
cs: Kryvost uměleckého inkoustu: Krycí; Polokrycí; Poloprůhledný; Průhledný; Ostatní
ro-RO: Opacitatea cernelii artistice: Opac; Semiopac; Semitransparent; Transparent; Altele
nl: Kunstinkt dekking: Dekkend; Halfdekkend; Halftransparant; Transparant; Overige
es: Opacidad de la tinta artística: Opaca; Semiopaca; Semitransparente; Transparente; Otra
sv: Konstbläckets opacitet: Täckande; Halvtäckande; Halvtransparent; Transparent; Annat
hr-HR: Neprozirnost umjetničke tinte: Neprozirno; Poluneprozirno; Poluprozirno; Prozirno; Ostalo
pt-BR: Opacidade da tinta artística: Opaco; Semiopaco; Semitransparente; Transparente; Outro
en: Art ink opacity: Opaque; Semi-opaque; Semi-transparent; Transparent; Other
de: Deckkraft von Künstlertinte: Deckend; Halbdeckend; Halbtransparent; Transparent; Sonstige
pt-PT: Opacidade da tinta artística: Opaco; Semiopaco; Semitransparente; Transparente; Outros
lt-LT: Meninio rašalo nepermatomumas: Nepermatomas; Pusiau nepermatomas; Pusiau permatomas; Permatomas; Kita
it: opacità dell'inchiostro artistico: Opaco; Semi-opaco; Semi-trasparente; Trasparente; Altro
pl: Krycie tuszu artystycznego: Kryjący; Półkryjący; Półprzezroczysty; Przezroczysty; Inne
da: Kunstblæks opacitet: Dækkende; Halvdækkende; Halvgennemsigtig; Gennemsigtig; Andet
el: Αδιαφάνεια μελανιού τέχνης: Αδιαφανές; Ημιαδιαφανές; Ημιδιαφανές; Διαφανές; Άλλο
th: ความทึบแสงของหมึกศิลปะ: ทึบแสง; กึ่งทึบแสง; กึ่งโปร่งแสง; โปร่งใส; อื่นๆ
nb: Kunstblekkopasitet: Dekkende; Halvdekkende; Halvtransparent; Transparent; Annet
sk-SK: Nepriehľadnosť umeleckého atramentu: Nepriehľadné; Polonepriehľadné; Polopriehľadné; Priehľadné; Iné
vi: Độ che phủ của mực in nghệ thuật: Đục; Bán đục; Bán trong suốt; Trong suốt; Khác
ru: Непрозрачность художественных чернил: Непрозрачные; Полунепрозрачные; Полупрозрачные; Прозрачные; Другое
hu: Művészeti festék átlátszósága: Átlátszatlan; Félig átlátszatlan; Félig átlátszó; Átlátszó; Egyéb
zh-TW: 藝術墨水不透明度: 不透明; 半不透明; 半透明; 透明; 其他
fi: Taidemusteen läpinäkyvyys: Peittävä; Puolipeittävä; Puoliläpinäkyvä; Läpinäkyvä; Muu
zh-CN: 艺术墨水不透明度: 不透明; 半不透明; 半透明; 透明; 其他
fr: Opacité de l’encre artistique: Opaque; Semi-opaque; Semi-transparent; Transparent; Autre
bg-BG: Непрозрачност на арт мастилото: Непрозрачно; Полунепрозрачно; Полупрозрачно; Прозрачно; Друго
sl-SI: Motnost umetniškega črnila: Prekrivno; Polprekrivno; Polprosojno; Prosojno; Drugo
ko: 미술용 잉크 불투명도: 불투명; 반불투명; 반투명; 투명; 기타
ja: アートインクの不透明度: 不透明; 半不透明; 半透明; 透明; その他